臺灣桃園地方法院刑事判決　　　　　　　　　　　　　九十二年度訴字第九三七號
　　公　訴　人　臺灣桃園地方法院檢察署檢察官
　　被　　　告　丁○○
　　指定辯護人　本院公設辯護人己○○
　　被　　　告　丙○○
右列被告因毒品危害防制條例等案件，經檢察官提起公訴（九十一年度偵字第二二一
０八號），本院判決如左：
    主    文
丁○○連續販賣第二級毒品，處有期徒刑捌年。未扣案之因販賣第二級毒品犯罪所得
之財物新臺幣壹萬壹仟元沒收，如全部或一部不能沒收時，以其財產抵償之。又未經
許可，持有可發射子彈具有殺傷力之改造玩具手槍，處有期徒刑壹年拾月，併科罰金
新台幣陸萬元，罰金如易服勞役，以銀元佰元即新台幣玖佰元折算壹日。扣案之仿
ＢＥＲＥＴＴＡ廠半自動手槍製造之改造玩具手槍壹枝（槍枝管制編號：00000
00000號，含彈匣壹個）沒收。應執行有期徒刑玖年陸月，併科罰金新台幣陸萬
元，罰金如易服勞役，以銀元佰元即新台幣玖佰元折算壹日。未扣案之因販賣第二
級毒品犯罪所得之財物新臺幣壹萬壹仟元沒收，如全部或一部不能沒收時，以其財產
抵償之；扣案之仿ＢＥＲＥＴＴＡ廠半自動手槍製造之改造玩具手槍壹枝（槍枝管制
編號：0000000000號，含彈匣壹個）沒收。
丙○○未經許可，寄藏可發射子彈具有殺傷力之改造玩具手槍，處有期徒刑壹年捌月
，併科罰金新台幣陸萬元，罰金如易服勞役，以銀元佰元即新台幣玖佰元折算壹日
。扣案之仿ＢＥＲＥＴＴＡ廠半自動手槍製造之改造玩具手槍壹枝（槍枝管制編號：
0000000000號，含彈匣壹個）沒收。
    事    實
一、丁○○前因傷害案件，經本院於民國八十八年二月八日以八十八年度易緝字第七
    號判決判處拘役五十日，如易科罰金，以三百元折算一日確定，不構成累犯。
二、丙○○有下列前案紀錄，不構成累犯：
  (一)前因違反麻醉藥品管制條例案件，經本院於八十四年六月十六日以八十四年度易
    字第一五七二號判決判處有期徒刑四月，如易科罰金以三百元折算一日確定，於
    八十四年八月三十一日易科罰金執行完畢。
  (二)後因違反麻醉藥品管制條例案件，經本院於八十五年十二月二十六日以八十五年
    度易字第三八六七號判決判處有期徒刑七月，嗣上訴於臺灣高等法院，經臺灣高
    等法院以八十六年上易字第一七九九號判決將原判決撤銷，判處有期徒刑八月確
    定，於八十六年七月十八日入監執行，於八十七年三月十日執行完畢。
  (三)又因違反槍砲彈藥刀械管制條例等案件，經本院於八十六年一月三日以八十五年
    度訴字第一五八四號判決判處應執行有期徒刑三年二月，嗣上訴於臺灣高等法院
    ，經臺灣高等法院以八十六年上訴字第一三二八號判決判處應執行有期徒刑四年
    確定。
  (四)復因違反藥事法經本院於八十七年十一月六日以八十六年度訴字第九三四號判決
    判處有期徒刑七月確定。
  (五)復因違反槍砲彈藥刀械管制條例等案件，經臺灣板橋地方法院於八十七年六月十
    六日以八十七年度訴字第五六號判決應執行有期徒刑四年，刑期執行或赦免後強
    制工作期間三年，嗣上訴，經最高法院撤銷發回後，經臺灣高等法院於八十八年
    七月十五日以八十八年上更一字第一九九號判決將原判決撤銷，判處有期徒刑二
    年六月，刑期執行或赦免後強制工作期間一年確定。
  (六)前述(二)至(五)所示案件，合併執行，於八十九年九月六日假釋付保護管束，縮短刑
    期執行完畢日期為九十二年十二月十三日。
三、丁○○明知安非他命係毒品危害防制條例第二條第二項第二款所規定之第二級毒
    品，不得非法持有及販賣，竟意圖牟利，並基於概括之犯意，於九十一年七、八
    月間某日，由乙○○以其所有之0000000000號行動電話與持有000
    0000000號行動電話之丁○○相互聯絡購買毒品安非他命後，在桃園縣蘆
    竹鄉山鼻村九鄰五七號之住處等處，丁○○將實際重量不詳，價格新台幣（下同
    ）一千元之第二級毒品安非他命一包，販賣予乙○○二次。丁○○承前販賣第二
    級毒品安非他命之概括犯意，於九十一年七月間起至同年十一月初某日止，在前
    揭住處，將重量約０‧六至０‧七公克之第二級毒品安非他命，以三千元至五千
    元不等之價格，連續販賣予戊○○三次，迄同年十二月二日十七時許，在桃園縣
    蘆竹鄉外社村四鄰二二之一號乙○○之住處，為警同時查獲丁○○、戊○○、乙○○三人涉嫌施用毒品時，乙○○、戊○○始供出上情。
四、丁○○明知未經許可不得持有具有殺傷力之槍枝，竟於九十一年八月間在臺灣地
    區某不詳地點的跳蚤市場以不詳價格購得業經改造完成、可發射子彈而具有殺傷
    力之仿ＢＥＲＥＴＴＡ廠半自動改造手槍一支（含彈匣一個，槍枝管制編號00
    00000000號）後，未經許可而持有上開仿ＢＥＲＥＴＴＡ廠半自動改造
    手槍，其後於同年十月八日後至同年十二月二日查獲前某日，將上開仿ＢＥＲＥ
    ＴＴＡ廠半自動改造手槍，攜至丙○○位於桃園縣蘆竹鄉○○村○○鄰○○路○
    段一二六號住處藏放。丙○○明知槍砲為管制物品，非經中央主管機關許可，不
    得受寄而持有之，竟基於寄藏具有殺傷力之改造槍彈之犯意，於九十一年十月或
    十一月某日，受丁○○之委託，未經許可，代為寄藏保管上開可發射子彈具有殺
    傷力之仿ＢＥＲＥＴＴＡ廠半自動手槍之金屬玩具手槍一枝（含彈匣一個），並
    藏匿於其上址住處佛堂神桌抽屜，迄同年十二月二日十八時許，因丁○○持上開
    槍枝強盜案件為臺灣桃園地方法院檢察署發佈通緝（丁○○所涉強盜案件，另案
    由本院審理中），為桃園縣警察局大園分局警員王忠誠在乙○○上址住處查獲，
    丁○○遂帶同警員至丙○○上址住處查獲，並扣得該把仿ＢＥＲＥＴＴＡ廠半自
    動手槍之金屬玩具手槍一支（含彈匣一個）。
三、案經桃園縣警察局大園分局報告臺灣桃園地方法院檢察署檢察官偵查起訴。
    理    由
一、訊據被告丁○○固坦承在跳蚤市場購得上開仿ＢＥＲＥＴＴＡ廠半自動改造手槍
    一支，而無故持有，並將上開槍枝持至被告丙○○住處等情不諱，惟矢口否認有
    何違反毒品危害防制條例犯行，辯稱：伊不知共同被告乙○○、證人戊○○施用
    之毒品何來，伊未曾販售渠等毒品，且將上開槍枝放在被告丙○○家裡，被告丙○○並不知情云云。訊據被告丙○○對上開槍枝係自其住處神桌抽屜起出一節固
    不否認，惟矢口否認有何違反槍砲彈藥刀械管制條例犯行，辯稱：伊並未受被告
    丁○○之託寄藏上開仿ＢＥＲＥＴＴＡ廠半自動改造手槍，伊是在警員起出上開
    槍枝時，才知道伊住處有該支槍，因被告丁○○常在伊住處走動，應是被告丁○○自己將上開槍枝藏放在伊家中，伊完全不知情云云。惟查：
  (一)證人戊○○為警查獲後於警訊中證稱：「（你海洛因是如何購得？於何時？在何
    地？向何人購得？）我是向丁○○購買（經當場指證）我均是打行動電話聯絡後
    直接跟丁○○約定交易地點，我跟他買很多次，每次均購買一千元至二千元，我
    最近一次是九十一年十一月初跟他購買已施打完了。」（見九十一年度偵字第二
    二一０八號卷第二五頁、九十一年度偵字第二二一０七號卷第四二頁）等語，而
    證人戊○○於九十一年十二月二十七日偵訊中證稱：「（有無向丁○○購買海洛
    因？）無此事」、「（有無聽說丁○○賣毒？）只有聽說，我自己並沒向他買過
    」、「（有無看過丁○○賣毒？）有，我沒向他買，但我看過別人向他買‧‧‧
    」（見九十一年度偵字第二二一０六號卷第五五、五六頁、見九十一年度偵字第
    二二一０八號卷第八七至八八頁）等語，證人戊○○於九十一年十二月三十一日
    偵訊中證稱：「（有無向丁○○購毒？）有」、「（確切經過？）時間大約是九
    十一年七、八月仍在張住處，每次三千至五千不等價格向他買過三、四次，買過
    安非他命、海洛因，最後一次是十一月初，買一千至二千元也是在他家。」、「
    （上次偵訊何以未坦承？）丁○○在候審室叫我不要說實話，要我幫他解」、「
    有，我有看過其他人向張買，但我不認識，我哥（陳誠春）也向他買過，買很多
    次都是在張家」（見九十一年度偵字第二二一０六號卷第六一、六二頁）等語，
    證人戊○○復於九十二年一月十日偵訊中證稱：「（你有無向張購毒？）有，九
    十一年七月八月，在張的住處，每次三千至五千元，都是買安非他命，每次一小
    包約０點六至０點七公克」、「我現在回想，只有買過安非他命，無海洛因」、
    「（有看過其他人向張買毒品？）有，但我不認識他們，都在張家」、「（有無
    向張買過毒品？）有」（見九十一年度偵字第二二一０六號卷第六九、七十頁、
    九十一年度偵字第二二一０八號卷第一０六至一０七頁）等語，足證證人戊○○
    對於被告販賣第二級毒品安非他命予伊之事實已於檢察官偵訊時指訴不移，並經
    檢察官於最後訊問時確認被告確實販賣第二級毒品安非他命予伊無誤。雖證人戊○○於本院審理時又翻異前詞證稱，被告僅有販賣第一級毒品海洛因予伊，並未
    販賣第二級毒品安非他命予伊云云，顯係證人欲以其前後證述歧異矛盾，而故為
    迴護被告之詞。是被告確有販賣第二級毒品安非他命予證人戊○○，足堪認定。
    從而被告辯稱，並未販賣毒品安非他命予證人戊○○云云，即無足採。
  (二)關於被告販賣第二級毒品安非他命與證人乙○○之事實，業據證人乙○○於九十
    一年十二月三日警詢筆錄中證稱：「（警方於何時？在何地？查獲你？起獲何證
    物？）我是於九十一年十二月二日十七時三十分許在桃園縣蘆竹鄉外社村四鄰二
    二之一號房間的化妝台上起獲安非他命乙組，含殘餘安非他命袋三個。」、「（
    警方起獲的吸食器及裝安非他命空袋是何人所有？）是我朋友丁○○所有。」、
    「（你吸食的安非他命是向何人購得？如何購得？）我均是向丁○○購買，我跟
    他購買約二至三次時間已不記得，我均打他行動（0000000000）給他
    ，他會將安非他命拿至我家。我每次均向他購買一千元（即殘餘空袋一包）。」
    、「（丁○○是於何時將吸食器及安非他命殘餘袋帶到你家？）於九十一年十二
    月二日十五時三十分許帶至我家中房內。」、「（你所稱的販賣安非他命給你的
    丁○○是否是同你一起被查獲的丁○○？）是同一個人，我均是向丁○○購買的
    （經當場指證）。」、「（你與丁○○、陳誠春有無仇恨？）我與他們均熟識。
    均無仇恨。」（見九十一年度偵字第二二一０八號卷第十九至第二十一頁、九十
    一年度偵字第二二一０七號卷第九至十一頁）等語明確，證人乙○○於本院審理
    時亦為相同證述（見本院九十二年十月十七日審理筆錄第三頁），雖證人乙○○
    於本院九十二年十一月二十八日審理時改稱，被告並未販賣第二級毒品安非他命
    予伊云云，則顯屬事後迴護被告之詞，顯難採信，應以證人乙○○於本院九十二
    年十月十七日證述所言較為可採。是被告辯稱，並未販賣毒品安非他命予證人乙○○云云，亦無足採。
  (四)又按證人之陳述有部分前後不符，或相互間有所歧異時，究竟何者為可採，法院
    仍得本其自由心證予以斟酌，非謂一有不符或矛盾，即應認其全部均為不可採信
    ；若其基本事實之陳述，果與真實性無礙時，則仍非不得予以採信（參照最高法
    院七十四年臺上字第一五九九號判例及最高法院八十六年臺上字第八○六號、八
    十五年臺上字第四九四○號判決要旨），本案證人戊○○於檢察官最後一次偵訊
    時證稱，每次三千至五千元不等價格向他買過三、四次等語，證人乙○○則證稱
    ，向被告購買過二至三次時間已不記得等語，均業如前述，依證人戊○○、乙○○前開證述情形，並為有利被告之估算，證人戊○○最少曾向被告購買三次第二
    級毒品安非他命，而證人乙○○至少曾向被告購買二次第二級毒品安非他命，堪
    可認定。至於被告販賣第二級毒品安非他命之所得，亦應以最有利被告丁○○之
    方式認定，即被告丁○○以每次三千元之價格販賣毒品安非他命予戊○○，販賣
    三次，是此部分被告所得財物計九千元，而被告另以每次一千元之價格販買毒品
    安非他命予乙○○，販賣二次，是此部分被告所得財物計二千元。
  (五)按販賣毒品係違法行為，非可公然為之，亦無公定之價格，無論瓶裝或紙包，均
    可任意分裝增減分量，而每次買賣之價差，亦隨時依雙方資力、關係之深淺、需
    求之數量、來源是否充裕、販賣者是否渴求資金、查緝是否嚴緊、購買者被查獲
    時供述購買對象之可能性之風險評估等，而異其標準，非可一概而論，販賣之利
    得除經坦承及價量俱臻明確外，委難察得實情，販賣之人從價差或量差中牟利方
    式雖異，但其圖利之非法販賣行為則一，販賣海洛因行為，事涉重典，苟無利潤
    可圖，被告無任意將安非他命讓與他人之可能。職是，足以證明被告具有販賣毒
    品以營利之意圖甚明。
  (六)關於被告丁○○持有上開仿ＢＥＲＥＴＴＡ廠半自動手槍之金屬玩具手槍一枝之
    事實，業據被告丁○○於本院審理自白不諱，核與證人即遭被告持槍強盜之庚○○及證人即與被告共同持槍強盜被害人庚○○之甲○○證述之情節相符，復經本
    院調閱被告丁○○強盜被害人庚○○之刑事卷宗，並影印全卷附卷核閱無誤。而
    證人即目擊被告丁○○持有上開槍枝之戊○○於九十一年十二月二十七日偵查中
    證稱：「（扣案手槍【提示相片】是何人所有？）是丁○○的，我有看過他拿，
    他還拿那把槍要打我男友李俊華‧‧‧但李俊華並沒有看到，是我看到張要拿此
    槍找我男友報復。」、「（你確定你看到張拿此槍？）是，約在九十一年八、九
    月，在他住所，他就插在口袋裡。」（見九十一年度偵字第二二一０六號卷第五
    六頁背面、九十一年度偵字第二二一０八號卷第十三至十五頁）等語，證人戊○○復於九十一年十二月三十一日檢察官偵查中證稱：「（九十一年八、九月間確
    實有看到他將槍插在口袋？）是，我看過他拿一次，我去他家找他，他插在後面
    口袋」（見九十一年度偵字第二二一０六號卷第六三頁、九十一年度偵字第二二
    一０八號卷第一０一至一０二頁）等語，由證人戊○○前開證詞及證人庚○○之
    證詞，足以證明被告丁○○係自九十一年八月間開始持有上開槍枝，堪予認定。
  (七)證人即承辦警員王忠誠於偵查中證稱：伊查獲被告丁○○施用毒品時，詢問其先
    前傳聞之犯案（指強盜庚○○案件）槍枝何在，其才主動帶伊前往被告丙○○之
    住處取槍等語至明。另被告丙○○寄藏扣案改造手槍一節，亦據證人王忠誠證及
    ：甫至被告丙○○住處時，被告丁○○原本係至房間內拆開除濕機內部尋找，惟
    因遍尋無著，被告丙○○才主動供出該把改造手槍係置於佛堂神桌抽屜等語屬實
    （見九十一年度偵字第二二一０八號卷第一０一頁），證人王忠誠於本院九十二
    年十一月二十八日審理庭訊時證稱：「（如何知道被告丁○○持有槍枝？）因之
    前被害人庚○○有指訴遭丁○○及其餘三位歹徒持槍強劫，所以在九十一年十二
    月二日下午五時左右到乙○○住處查獲丁○○時，就訊問丁○○之前所犯強盜案
    所用犯罪工具槍枝在何處，張某告訴我們說槍械放在被告丙○○住處，現場還同
    時查獲乙○○、戊○○、陳誠春，經丁○○供述並帶同警方前往丙○○住處。」
    、「（邱某抽屜一打開就看到槍枝在裡面？）是」、「（放槍枝的抽屜還有無其
    他東西？）沒有，只有槍枝。」、「是丙○○打開神桌抽屜，因為佛堂大小抽屜
    很多，神桌有兩個，神桌旁邊酒櫃還有抽屜，且如果不是他寄藏的話，不會他一
    打開抽屜裡面就是槍枝。」（見九十二年度訴字第九三七號卷第五、七頁）等語
    ；依照承辦員警上開證述，苟若被告丁○○自己將上開槍枝藏放在被告丙○○家
    中，為何被告丁○○不知槍枝係藏放在佛堂神桌抽屜內，而帶警員至房間拆開除
    濕機內部，嗣後則係由被告丙○○帶警員至其家中佛堂神桌取出該改造槍枝，顯
    見該把槍枝由被告丁○○交付被告丙○○，被告丙○○並允為保管寄藏。是被告
    丙○○前開所辯，並未受被告丁○○之託寄藏槍枝云云，顯屬事後卸責之詞，委
    無足採。
  (八)而關於被告丁○○、丙○○違反槍砲彈藥刀械管制條例犯行，復有相關查獲相片
    六張附卷可稽（見九十一年度偵字第二二一０八號卷第三九至四三頁）及改造手
    槍一支扣案，足資佐證。又扣案之改造手槍經送內政部警政署刑事警察局鑑驗後
    ，認係仿ＢＥＲＥＴＴＡ廠半自動手槍製造之玩具槍換裝土造金屬槍管而成之改
    造手槍，滑套及槍身均為金屬材質，機械性能良好，可擊發適用子彈，認具殺傷
    力，有該局九十一年十二月十三日刑鑑字第０九一０三二五０三六號槍彈鑑定書
    一份在卷可據。
  (九)綜上，被告丁○○、丙○○二人所辯各節，無非事後卸責之詞，均無足採，本件
    事證明確，被告二人犯行堪以認定。
二、被告行為後毒品危害防制條例於九十二年七月九日經總統華總一義字第０九二０
    ０一二一九三０號令修正公布，並自公布後六個月即九十三年一月九日施行，原
    毒品危害防制條例第四條除增訂第四項製造、運輸、販賣第四級毒品外，其餘各
    項均未修正，比較新舊法自無有利不利被告之問題，應依刑法第二條第一項前段
    規定，適用裁判時之新法。又安非他命係第二級毒品，被告意圖營利予以販賣，
    核被告丁○○此部分所為，係犯毒品危害防制條例第四條第二項之販賣第二級毒
    品罪。又被告丁○○未經許可，持有可發射子彈具有殺傷力改造玩具手槍之所為
    ，係犯槍砲彈藥刀械管制條例第十一條第四項未經許可持有可發射子彈具有殺傷
    力改造玩具手槍罪。另被告丙○○未經許可，寄藏可發射子彈具有殺傷力改造玩
    具手槍之所為，係犯槍砲彈藥刀械管制條例第十一條第四項未經許可寄藏可發射
    子彈具有殺傷力改造玩具手槍罪。被告丁○○販賣毒品安非他命前之持有毒品安
    非他命之低度行為，應為販賣之高度行為所吸收，不另論罪。被告先後多次販賣
    毒品安非他命之犯行，時間緊接，手段相同，所犯又係構成要件相同之罪，顯係
    基於概括之犯意為之，應依刑法第五十六條連續犯之規定，以一罪論，因販賣第
    二級毒品之法定本刑為無期徒刑部分依法不得加重，故僅就有期徒刑及併科罰金
    刑部分加重其刑。被告丁○○所犯上開二罪，犯罪各別，罪名不同，應分論併罰
    。爰審酌被告丁○○多次販賣毒品予人吸食，不啻誘使購毒者犯罪，因此衍生之
    犯罪更難估計，流毒無窮，危害社會治安甚鉅，被告之素行、販賣毒品之次數、
    數量（詳如前述）及其犯罪後否認犯行之態度等一切情狀，量處被告丁○○如主
    文第一項所示之刑，並依法定其應執行之刑，被告丙○○有如事實欄所事前案紀
    錄，素行不良，之前並有多次違反槍砲彈藥刀械管制條例犯行，犯罪後猶矯飾否
    認寄藏槍枝犯行，態度不良，量處如主文第二項所示之刑，並就被告丁○○、丙○○併科罰金之部分，諭知易服勞役之折算標準，以資懲儆。
三、沒收：
  (一)被告丁○○以每次三千元之價格販賣毒品安非他命予戊○○，販賣三次，是此部
    分被告所得財物計九千元，而被告則以每次一千元之價格販買毒品安非他命予乙○○，販賣二次，是此部分被告所得財物計二千元，業如前述，以此計算，其因
    販賣毒品安非他命犯罪所得財物，總計為一萬一千元，應依毒品危害防制條例第
    十九條第一項之規定諭知沒收，如全部或一部不能沒收時，以其財產抵償之。
  (二)又證人乙○○以其所有之0000000000號撥打被告被告丁○○持之有0
    000000000號行動電話，該0000000000號行動電話並未扣案
    ，且不能證明係屬被告丁○○所有之物，爰不予宣告沒收。
  (三)扣案之仿ＢＥＲＥＴＴＡ廠半自動改造手槍一支（含彈匣一個，槍枝管制編號0
    000000000號），具殺傷力，已如前述為違禁物，不問屬犯人與否，應
    依刑法第三十八條第一項第一款規定宣告沒收。
據上論斷，應依刑事訴訟法第二百九十九條第一項前段，修正後毒品危害防制條例第
四條第二項、第十九條第一項，槍砲彈藥刀械管制條例第十一條第四項，刑法第十一
條、第二條第一項前段、第五十一條第五款、第四十二條第二項、第三十八條第一項
第一款，罰金罰鍰提高標準條例第二條，現行法規所定貨幣單位折算新台幣條例第二
條，判決如主文。
本案經檢察官廖先志到庭執行職務。
中      華      民      國    九十三    年      三      月    三十一    日
                                臺灣桃園地方法院刑事第十二庭
                                    審判長法  官  游紅桃
                                          法  官  王美玲
                                          法  官  黃永定
右正本證明與原本無異。
如不服本判決，應於判決送達後十日內，向本院提出上訴狀。
                                          書記官  施春祝
中      華      民      國    九十三    年      三      月    三十一    日
附論罪科刑依據之法條：
毒品危害防制條例第四條
製造、運輸、販賣第一級毒品者，處死刑或無期徒刑；處無期徒刑者，得併科新臺幣
一千萬元以下罰金。
製造、運輸、販賣第二級毒品者，處無期徒刑或七年以上有期徒刑，得併科新臺幣七
百萬元以下罰金。製造、運輸、販賣第三級毒品者，處五年以上有期徒刑，得併科新
臺幣五百萬元以下罰金。
製造、運輸、販賣第四級毒品者，處三年以上十年以下有期徒刑，得併科新臺幣三百
萬元以下罰金。製造、運輸、販賣專供製造或施用毒品之器具者，處一年以上七年以
下有期徒刑，得併科新臺幣一百萬元以下罰金。
前五項之未遂犯罰之。
槍砲彈藥刀械管制條例第十一條第四項
未經許可，製造、販賣或運輸第四條第一項第一款所稱其他可發射金屬或子彈具有殺
傷力之各式槍砲者，處五年以上有期徒刑，併科新臺幣一千萬元以下罰金。
未經許可，轉讓、出租或出借前項所列槍砲者，處三年以上十年以下有期徒刑，併科
新臺幣七百萬元以下罰金。
意圖供自己或他人犯罪之用，而犯前二項之罪者，處無期徒刑或七年以上有期徒刑，
併科新臺幣一千萬元以下罰金。
未經許可，持有、寄藏或意圖販賣而陳列第一項所列槍砲者，處一年以上七年以下有
期徒刑，併科新臺幣七百萬元以下罰金。
第一項至第三項之未遂犯罰之。
